臺灣高雄地方法院刑事判決　　　　　　　　　　　　　九十年度交易字第八一號
　　公　訴　人　臺灣高雄地方法院檢察署檢察官
　　被　　　告　甲○○
右列被告因公共危險案件，經檢察官聲請簡易判決處刑（九十年度偵字第二０一０六
號），經本院高雄簡易庭認不宜以簡易判決處刑，移由請本院刑事庭依普通程序審理
，本院判決如左：
    主    文
甲○○服用酒類，不能安全駕駛動力交通工具而駕駛，處拘役拾日，如易科罰金，
以佰元折算壹日。
    事    實
一、甲○○自民國九十年十月二十六日晚間十時三十分許飲用酒類，明知其已因服用
    酒類達不能安全駕駛動力交通工具之程度，竟仍於次日凌晨十二時三十分許，駕
    駛車牌號碼ＶＨ四七０三號動力交通工具自用小客車，沿高雄縣鳳山市○○路由
    東向西方向行駛，行經該路段二九七號前，原應注意車前狀況，隨時採取必要之
    安全措施，且注意汽車在雙向二車道行駛時，應在遵行車道內行駛，在劃有分向
    限制線之路段，不得駛入來車之車道內，而當時天氣晴朗、夜間有照明、視距良
    好、市區○○道路乾燥平直、無缺陷及障礙，依其智識、能力又無不能注意之情
    事，詎甲○○因服用酒類，注意力降低而疏未注意，忽然駛入對向來車車道內，
    適有乙○○駕駛車牌號碼ＹＮ八九七八號自用小客車沿高雄縣鳳山市○○路由西
    向東方向行駛，行經該處時，見狀閃避不及，甲○○所駕車輛左側遂擦撞乙○○
    所駕車輛左側；嗣經員警據報前往處理，並對甲○○進行酒精濃度測試，甲○○
    於同日凌晨十二時五十四分許之呼氣酒精濃度為０‧三四亳克＼公升而查獲上情
    。
二、案經高雄縣警察局鳳山分局報請臺灣高雄地方法院檢察署檢察官聲請簡易判決處
    刑，經本院高雄簡易庭認不宜以簡易判決處刑，移由本院刑事庭審理。
    理    由
一、訊據被告甲○○固不否認於前揭時、地飲用酒類後，駕駛動力交通工具沿高雄縣
    鳳山市○○路由東向西方向行駛，行至該路段二九七號前，忽然駛入對向來車車
    道內，而與對向車道上乙○○所駕車牌號碼ＹＮ八九七八號自用小客車擦撞等情
    ，然否認因服用酒類，不能安全駕駛動力交通工具而駕駛，辯稱：當日其神智尚
    甚為清晰，係因忽聞行動電話鈴響，四下找尋、摸索電話機，始分神偏離車道、
    駛入對向車道云云。
二、經查：
（一）右揭犯罪事實，除被告是否已達不能安全駕駛動力交通工具程度一節外，已經
      被告坦認不諱，核與高雄縣警察局道路交通事故調查報告表、舉發違反道路交
      通管理事件通知單、酒精濃度檢測單、刑法第一百八十五條之三案件測試觀察
      紀錄表、車籍作業系統查詢認可資料所載相符，其中被告甲○○於肇事後之九
      十年十月二十七日凌晨十二時五十四分許，呼氣酒精濃度為０‧三四亳克＼公
      升，凌晨一時三十分至二時許，有轉彎或變換車道未打方向燈或方向燈錯誤、
      駛入對向車道等異常駕駛行為，亦經現場處理員警當場觀察、測試後記載明確
      ，有酒精濃度檢測單、刑法第一百八十五條之三案件測試觀察紀錄表附卷可稽
      ；而當時天氣晴朗、夜間有照明、視距良好、市區○○道路乾燥平直、無缺陷
      及障礙，依其智識、能力又無不能注意之情事，亦據員警於高雄縣警察局道路
      交通事故調查報告表載明。
（二）被告雖辯稱當時當日其神智尚甚為清晰，係因忽聞行動電話鈴響，四下找尋、
      摸索電話機，始分神偏離車道、駛入對向車道云云，但經本院職權調閱被告當
      月行動電話通聯紀錄審核結果，被告肇事前約三十分鐘至肇事後約八個鐘頭之
      內，並無任何電話通訊紀錄，有泛亞電信股份有限公司（九一）泛亞ＥＯ字第
      ０二一一號覆函暨通聯紀錄可按，是被告所辯已難遽採。
（三）按刑法第一百八十五條之三規定所謂「不能安全駕駛」，係抽象危險犯，並不
      以發生具體危險為必要，對於呼氣酒精濃度已達每公升０．五五毫克（０．五
      五亳克＼公升）以上，肇事率為一般正常人之十倍，認為已達不能安全駕車之
      標準，此業經法務部八十八年五月十八日以法八八檢字第００一六六九號函告
      週知，應為絕對不能安全駕駛動力交通工具；而就醫學文獻所知，酒精對人體
      造成之影響，於呼氣時酒精濃度達每公升０‧二五毫克（約合體內血液中酒精
      濃度五０亳克＼公升或百分之零點零五）即會輕度中毒，造成輕度協調功能降
      低，呼氣酒精濃度達每公升０‧五毫克時（約合體內血液中酒精濃度一００亳
      克＼公升或百分之零點一）屬輕到中度中毒症狀，出現反應較慢、感覺減低、
      影響駕駛之狀況，又食後飲酒後約五十一分鐘，其體內血液酒精濃度可達至最
      高，呼氣酒精濃度亦達最高，其後再以平均每小時０‧０八亳克＼公升之速率
      代謝，此亦經本院職權函內政部警政署刑事警察局查證明確，有內政部警政署
      刑事警察局（九十一）刑鑑字第０九一００五四三九五號覆函暨換算說明資料
      、刑事警察局鑑識科科長、技士翁景惠、王光全、何敏群、翁景惠合著之「臺
      灣地區國人飲酒量與呼氣、血液、尿液、唾液酒精濃度間關連之研究」一文可
      資佐憑，復有行政院國軍退除役官兵輔導委員會臺北榮民總醫院八十八年八月
      五日（八八）北總內字第二六八六八號函、八十八年十月二十六日（八八）院
      賓文廉字第一三四０七號臺灣高等法院函附台北醫學院附設醫院精神科主任蔡
      尚穎「酒精對人體生理與行為之影響」一文可資參佐。本件被告甲○○於肇事
      後之九十年十月二十七日凌晨一時三十分至二時許有轉彎或變換車道未打方向
      燈或方向燈錯誤、駛入對向車道等異常駕駛行為，其於同日凌晨十二時五十四
      分許之呼氣酒精濃度為０‧三四亳克＼公升，前已述及，而經本院職權函請內
      政部警政署刑事警察局估算結果，被告甲○○肇事時之呼氣酒精濃度為０‧三
      六至０‧四二亳克＼公升間，有內政部警政署刑事警察局（九十一）刑鑑字第
      一一七一七號覆函可按，是其呼氣酒精濃度已逾０‧二五亳克＼公升，達輕度
      中毒、協調功能降低程度，參諸既無證據足認被告確係因摸索、找尋行動電話
      而駛入來車車道，業如前述，而當時為深夜，車流順暢，被告亦未供稱當時尚
      有其他緊急情狀需為閃躲、應變動作，被告甲○○所駕車輛竟仍偏離常軌、進
      入來車車道，並與對向乙○○所駕車輛擦撞，被告已因酒後注意力及反應力降
      低，非唯未能注意車前狀況，且無法在車道上平直行駛，而駛入來車車道、與
      來車擦撞，達不能安全駕駛之程度，殆無疑義。
（四）本件事證已臻明確，被告犯行已堪認定，應依法論科。
三、核被告所為，係犯刑法第一百八十五之三條服用酒類不能安全駕駛動力交通工具
    而駕駛罪。爰審酌被告並無前科、素行良好，有臺灣高等法院被告全國前案紀錄
    表、臺灣高雄地方法院檢察署刑案資料查註紀錄表在卷可按，而酒精成分對人之
    意識能力具有不良影響，超量飲酒後會導致對週遭事務之辨識及反應能力較平常
    狀況薄弱，被告服用酒類達不能安全駕駛之程度，竟仍駕駛汽車於道路上行駛，
    對一般往來之人車均生高度危險性，實有可罰，惟其犯後坦承部分犯行、非無悔
    意等一切情狀，量處如主文所示之刑，並諭知如易科罰金之折算標準。
據上論斷，應依刑事訴訟法第四百五十二條、第二百九十九條第一項前段，刑法第一
百八十五之三條、第四十一條第一項前段，罰金罰鍰提高標準條例第二條，判決如主
文。
本案經檢察官蕭宇誠到庭執行職務。
中      華      民      國    九十一    年      六      月    二十八    日
                                臺灣高雄地方法院交通法庭
                                      法  官  洪  文  慧
右正本證明與原本無異。
如不服本判決，應於判決送達後十日內，向本院提出上訴狀。
                                      書記官  蔡  語  珊
中      華      民      國    九十一    年      七      月      一      日
